臺灣板橋地方法院刑事判決　　　　　　　96年度易字第1149號
公　訴　人　臺灣板橋地方法院檢察署檢察官
被　　　告　甲○○
　　　　　　　　　　)
上列被告因違反毒品危害防制條例案件，經檢察官提起公訴（96
年度偵字第7834號），被告為有罪之陳述，改行簡式審判程序，
判決如下：
    主  文
甲○○施用第二級毒品，累犯，處有期徒刑柒月，扣案之安非他
命吸食器壹組沒收。
    事  實
一、甲○○前因施用第二級毒品案件，先後經本院於民國89年3
    月1 日、91年8 月13日，以89年度毒聲字第1644號、91年度
    毒聲字第2561號裁定送觀察、勒戒後，均認無繼續施用毒品
    之傾向，分別於89年3 月22日、91年9 月13日釋放出所，並
    經臺灣板橋地方法院檢察署檢察官分別於89年3 月31日、91
    年9 月30日，以89年度毒偵字第2387號、91年度毒偵字第22
    7 3 號為不起訴處分確定。復因施用第一級、第二級毒品案
    件，經本院於92年7 月31日以92年度訴字第1678號判決分別
    判處有期徒刑8 月、6 月，應執行有期徒刑1 年，嗣於同年
    9 月4 日確定在案。又因搶奪案件，經本院於93年3 月1日
    以92年度訴字第2467號判決判處有期徒刑9 月確定，上開三
    案應執行有期徒刑1 年7 月。前開施用毒品案件，經本院於
    92年6 月20日以92年度毒聲字第1970號裁定令入戒治處所施
    以強制戒治1 年，於93年9 月23日入所執行強制戒治，嗣因
    毒品危害防制條例修正而於93年1 月9 日報結，並於同日釋
    放出所，接續執行上開有期徒刑1 年7 月，而於94年7 月19
    日縮刑期滿執行完畢（於本案構成累犯）。
二、詎甲○○仍不知悔改，明知甲基安非他命為毒品危害防制條
    例所規定之第二級毒品，依法不得施用、持有，仍於前揭觀
    察、勒戒執行完畢釋放後5 年內，復基於施用第二級毒品甲
    基安非他命之犯意，於96年2 月27日18、19時許，在臺北縣
    土城市○○路105 巷5 弄8 號住處，以將第二級毒品甲基安
    非他命置於吸食器內燒烤吸食其生成煙霧之方式，施用第二
    級毒品甲基安非他命（起訴書誤載為安非他命，應予更正，
    以下同）乙次。嗣經警於96年2 月27日19時50許，在臺北縣
    土城市○○路105 巷5 弄8 號1 樓當場查獲，並扣得甲○○
    所有之安非他命吸食器乙組。經警採集甲○○之尿液，送驗
    結果呈甲基安非他命陽性反應，始查悉上情。
三、案經臺北縣政府警察局土城分局報告臺灣板橋地方法院檢察
    署偵查起訴，經裁定以簡式審判程序審理。
    理  由
一、上揭犯罪事實，業據被告甲○○於本院審理時自承不諱（詳
    本院96年8 月21日審判筆錄），而除被告自白外，被告為警
    採集尿液檢體送請臺灣檢驗科技股份有限公司以酵素免疫分
    析法、氣相層析質譜儀分析法鑑驗結果，呈甲基安非他命類
    陽性反應，有該公司96年3 月15日出具之濫用藥物尿液檢驗
    報告書（詳96年度偵字第7834號偵查卷第23頁）1 紙在卷可
    稽，復有安非他命吸食器1 組扣案可資佐證，被告自白查與
    事實相符，應堪採信。另人體施用甲基安非他命後，其主要
    代謝物中，未改變型態之甲基安非他命占施用劑量達百分之
    43，安非他命則約為百分之5 ；人體若係施用安非他命後，
    主要代謝物中則有未改變型態之安非他命，但無甲基安非他
    命，此經法務部調查局以93年5 月4 日調科壹字第09362413
    98 0號函釋明在案，足見人體若施用安非他命，其尿液代謝
    物不可能出現甲基安非他命，惟人體若施用甲基安非他命，
    其尿液代謝物除主要有甲基安非他命外，亦可能有少量之安
    非他命。是本件被告之尿液除呈現甲基安非他命之陽性反應
    外，尚有少量之安非他命，依上開函示，被告自不可能係施
    用安非他命，而應係施用甲基安非他命，公訴意旨認被告均
    係施用安非他命，容有誤解。又被告之上開尿液檢體送驗結
    果既呈甲基安非他命類陽性反應，且該檢驗報告載明係以Ｇ
    Ｃ／ＭＳ（即氣相層析質譜儀法）檢驗，而若以氣相層析質
    譜儀（ＧＣ／ＭＳ）作藥物及其代謝產物之定性及定量分析
    ，幾乎不會有偽陽性反應產生，此經臺北榮民總醫院於83年
    4 月7 日以83北總內字第3059號函釋明在案，顯見被告應有
    在前揭犯罪時、地施用第二級毒品甲基安非他命之行為甚明
    。是本件施用毒品犯行，事證明確，被告犯行堪以認定，應
    依法論科。
二、查被告甲○○前因施用第二級毒品案件，先後經本院分別於
    89年3 月1 日、91年8 月13日，以89年度毒聲字第1644號、
    91 年 度毒聲字第2561號裁定送觀察、勒戒後，均認無繼續
    施用毒品之傾向，分別於89年3 月22日、91年9 月13日釋放
    出所，並經臺灣板橋地方法院檢察署檢察官分別於89年3 月
    31日、91年9 月30日，以89年度毒偵字第2387號、91年度毒
    偵字第227 3 號為不起訴處分確定，此有臺灣高等法院被告
    前案紀錄表乙份在卷可按，其於觀察、勒戒執行完畢釋放後
    5 年內再度施用第二級毒品之行為，依毒品危害防制條例第
    23條第2 項規定，係犯毒品危害防制條例第10條第2 項之施
    用第二級毒品罪。又被告施用第二級毒品前、後之持有第二
    級毒品犯行，為其施用之高度行為所吸收，均不另論罪。又
    被告有事實欄所載之犯罪執行完畢紀錄（詳前開臺灣高等法
    院被告前案紀錄表），其於有期徒刑之執行完畢後5 年內，
    故意再犯本件有期徒刑以上之罪，為累犯，應依刑法第47條
    第1 項規定加重其刑。爰審酌被告曾因施用毒品犯行，經觀
    察、勒戒及強制戒治之寬典，應知所惕勵，當知悉施用毒品
    之危害及其違法性，詎其仍因自制力薄弱，並漠視法令禁制
    ，而再犯本案，顯不知悛悔，應嚴予非難，兼衡被告於犯後
    能坦承犯行，而其施用毒品行為於本質上係屬自我戕害行為
    ，反社會性之程度應屬較低等一切情狀，量處如主文所示之
    刑，以資懲儆。至扣案之安非他命吸食器乙組，係被告所有
    供其施用第二級毒品所用之物，業經被告陳明在卷（詳本院
    96年8 月21日審判筆錄），爰依刑法第38條第1 項第2 款之
    規定，宣告沒收之
三、按中華民國九十六年罪犯減刑條例業經立法院於96年6 月15
    日三讀通過，嗣經總統於96年7 月4 日令公布，依同條例第
    16條規定於96年7 月16日施行。次按同條例第5 條規定：「
    本條例施行前，經通緝而未於中華民國96年12月31日以前自
    動歸案接受偵查、審判或執行者，不得依本條例減刑」。查
    被告於96年7 月4 日經本院發佈通緝，迄至96年7 月25日中
    華民國九十六年罪犯減刑條例施行後始經警緝獲到案，有本
    院96年板院輔刑為科緝字第555 號通緝書、96年板院輔刑為
    銷字第654 號撤銷通緝書各1 紙在卷足憑，是本件自不得依
    同條例第2 條第1 項第3 款之規定予以減刑，附此敘明。
據上論斷，應依刑事訴訟法第273 條之1 第1 項、第299 條第1
項前段，毒品危害防制條例第10條第2 項，刑法第11條前段、第
47條第1 項、第38條第1 項第2 款，判決如主文。
本案經檢察官吳宗光到庭執行職務。
中　　華　　民　　國　　96　　年　　8 　　月　　31　　日
                  刑事第十七庭  法　官　鄭燕璘
上列正本證明與原本無異。
如不服本判決，應於判決送達後10日內向本院提出上訴書狀敘明
上訴理由(應附繕本)，上訴於臺灣高等法院。
                                書記官  呂紹明
中　　華　　民　　國　　96　　年　　8 　　月　　31　　日
附錄本案論罪科刑法條全文：
毒品危害防制條例第10條：
施用第一級毒品者，處6月以上5年以下有期徒刑。
施用第二級毒品者，處3年以下有期徒刑。
